臺灣高等法院刑事判決
109年度上易字第1020號
上  訴  人  臺灣新北地方檢察署檢察官
上  訴  人  
即  被  告  曹舒惠


選任辯護人  紀亙彥律師
被      告  曹展華



            羅一翔


            楊秉豐


            游智鋐


上列上訴人等因被告等毀損等案件，不服臺灣新北地方法院108
年度易字第961、1089號，中華民國109年3月12日第一審判決（
起訴案號：臺灣新北地方檢察署107年度偵字第31042號、108年
度偵字22885號、108年度少連偵字第23號；追加起訴案號：同署
108年度少連偵續字第2號），提起上訴，本院判決如下：
    主  文
上訴駁回。
    事  實
一、緣戊○○於民國103年12月間，就其位於新北市○○區○○街00號
    住處與丁○○簽立裝修工程承攬契約，由乙○○擔任保證人，雙
    方嗣因給付工程款糾紛涉訟，由臺灣新北地方法院以106年
    建字第71號民事案件審理。丁○○因認訴訟程序漫長費時，經
    由乙○○介紹，於107年1月22日在乙○○之公司內認識丙○○，由
    丁○○當場簽立委託書及債權轉讓契約等委託文件與丙○○，並
    於同年2月6日某時許，前往丙○○位於桃園市○鎮區○○○路00巷
    0號住處討論如何對戊○○施壓，以利催討工程款，丁○○遂與
    丙○○共同基於毀損、恐嚇危害安全之犯意聯絡，決議以砸毀
    戊○○住處之方式對戊○○施以恫嚇。丁○○與丙○○謀議既定，丙○○遂於同日20時許，指示有共同犯意聯絡之辛○○、庚○○及少
    年林Ｏ宗(經臺灣桃園地方法院少年法庭裁定交付保護管束，
    起訴書記載為「真實姓名年籍不詳綽號 『阿宗』之 人」，原
    審判決記載為「綽號『阿宗』之成年男子」，應予補充更正；
    惟無證據證明丁○○等人知悉林Ｏ宗係少年），由辛○○駕駛車
    牌號碼0000-00號自用小客車，搭載庚○○及少年林Ｏ宗前往戊○○住處，由辛○○持空氣槍朝戊○○住處射擊、庚○○及少年林Ｏ
    宗則分持球棒砸毀戊○○住處之玻璃圍牆，使玻璃圍牆損壞而
    不堪使用，足生損害於戊○○，戊○○因玻璃圍牆遭陌生人暴力
    毀損，因而心生畏懼，致生危害於安全。丙○○於107年2月6
    日毀損戊○○之玻璃圍牆後，於同年3月3日持丁○○所簽立之委
    託文件至戊○○住處表明來意，戊○○乃同意與丁○○、丙○○相約
    於同年月5日在新北市政府警察局三峽分局三峽派出所協調
    ，因丁○○與戊○○仍無共識，丙○○接續前揭毀損、恐嚇危害安
    全之犯意，於同年月16日(原審判決誤載為「『108』年3月16
    日」，應予更正)23時許，指示有共同犯意聯絡之辛○○、甲○○、己○○，由辛○○負責指揮、己○○提供車輛、甲○○攜帶空氣
    槍，而於翌（17）日0時45分許，由己○○駕駛車牌號碼不詳
    之墨綠色TOYOTA Zace車款之小客車至國道三峽交流道出口
    處，換由辛○○開車前往戊○○住處，再由己○○把風、甲○○持辛○○提供之空氣槍朝戊○○住處射擊，擊破戊○○前開住處已修復
    之玻璃圍牆，使玻璃圍牆損壞而不堪使用，足生損害於戊○○
    ，並使戊○○心生畏懼，致生危害於安全。
二、案經戊○○訴由新北市政府警察局三峽分局報告臺灣新北地方
    檢察署檢察官偵查起訴及追加起訴。
    理  由
壹、審理範圍：
一、原審判決就被告丙○○、辛○○、庚○○被訴如起訴書犯罪事實欄
    ㈠(告訴人翁仁財)部分，認被告丙○○、辛○○、庚○○均係犯刑
    法第305條之恐嚇罪；就被告丙○○、辛○○、庚○○、上訴人即
    被告(下稱被告)丁○○被訴如起訴書犯罪事實欄㈡(告訴人戊○○
    部分)及被告己○○被訴如追加起訴書犯罪事實欄所載部分，
    認被告丙○○、辛○○、庚○○、己○○、丁○○均係犯刑法第305條
    之恐嚇罪、同法第346條之毀損罪，並依想像競合犯之規定
    從一重論以毀損罪。
二、因檢察官僅就被告丙○○、辛○○、庚○○、己○○、丁○○對告訴人
    戊○○恐嚇、毀損部分提起上訴，並未對被告丙○○、辛○○、庚○○對告訴人翁仁財恐嚇部分提起上訴；另被告部分僅被告丁○○提起上訴，是原審判決關於被告丙○○、辛○○、庚○○對告訴
    人翁仁財恐嚇部分業已確定，本院審理範圍僅限於被告丙○○
    、辛○○、庚○○、己○○、丁○○對告訴人戊○○恐嚇、毀損部分，
    合先敘明。
貳、證據能力部分：
    按被告以外之人於審判外之陳述，雖不符刑事訴訟法第159
    條之1至第159條之4之規定，而經當事人於審判程序同意作
    為證據，法院審酌該言詞陳述或書面陳述作成時之情況，認
    為適當者，亦得為證據。又當事人、代理人或辯護人於法院
    調查證據時，知有第159條第1項不得為證據之情形，而未於
    言詞辯論終結前聲明異議者，視為有前項之同意，同法第15
    9條之5亦有明定。查本件檢察官、被告及辯護人就本判決下
    列所引被告以外之人於審判外陳述之證據能力均不予爭執，
    迄至言詞辯論終結，亦未對該等證據之證據能力聲明異議，
    本院審酌該些供述證據作成時，核無違法取證或其他瑕疵，
    認為以之作為本案之證據屬適當，自有證據能力。其餘資以
    認定被告犯罪事實之非供述證據，均查無違反法定程序取得
    之情形，依刑事訴訟法第158條之4反面規定，亦具證據能力
    。
參、實體部分：
一、認定事實所憑之證據及理由：
    訊據被告丙○○、辛○○、庚○○對於上開事實，均坦承不諱；被
    告己○○固坦承有於上開時間駕車前往前揭地點，惟矢口否認
    有何恐嚇、毀損犯行，辯稱：我很冤枉，是朋友跟我借車一
    起出門，我沒有理由不答應，他們做什麼我不知道云云；訊
    據被告丁○○固坦承有107年1月22日於簽立委託文件與同案被
    告丙○○，並於107年2月6日某時許，前往同案被告丙○○位於
    桃園市○鎮區○○○路00巷0號住處討論如何向告訴人戊○○催討
    工程款等情不諱，惟矢口否認有何恐嚇、毀損犯行，辯稱：
    因乙○○欲向戊○○催討工程款，要求我簽立委託文件與丙○○，
    讓丙○○去瞭解情形，丙○○有承諾不會違法，被告丙○○等人2
    次前往告訴人戊○○家中以空氣槍及球棒砸毀玻璃之事，我全
    然不知云云。經查：
　㈠上開事實，業據被告丙○○於原審及本院準備程序及審理中(見
    原審審易卷第186頁、原審易字961號卷卷一第259頁、本院
    卷一第208頁、卷二第262頁)、被告辛○○、庚○○於偵查、原
    審、本院準備程序及審理中(見原審審易卷第186、236頁，
    原審易字961號卷一第259、260頁，本院卷一第207頁，本院
    卷二第262頁)、被告己○○於偵查、原審準備程序及審理中(
    見原審易字1089號卷第53、65頁)，均坦承不諱，核與同案
    被告甲○○於警詢、偵查及原審中(見偵字第31042號卷二第29
    5至318、365至371頁，卷三第406至410頁，原審審易卷第18
    3至187頁，原審易字第961號卷一第227至233、235至262頁)
    、證人即告訴人戊○○於警詢、偵查及原審中(見偵字31042號
    卷一第25至39頁，他字1543號卷二第437至441頁，偵字3104
    2號卷三第443頁，原審易字961號卷一第184至189、195頁)
    、證人謝宏清於警詢中(見偵字第31042號卷一第51至57頁)
    、證人乙○○於偵查、原審及本院審理中證述(見少連偵第23
    號卷二第408、410頁，原審易字961號卷一第371至375頁，
    本院卷一第466至471頁)，情節大致相符，並有告訴人戊○○
    與同案被告丁○○間LINE對話內容截圖照片、同案被告丁○○手
    寫字條1紙及翻拍照片1張、被告丙○○與同案被告丁○○間委託
    書、債務、債權轉移合約書及翻拍照片1張、告訴人戊○○住
    家周邊手繪圖1紙、107年2月6日損害估價單、工程估價單、
    報價單、毀損照片19張、被告丙○○及辛○○107年2月6日手機
    門號通信及網路數據基地台位置、107年2月6日告訴人戊○○
    住處監視器截圖畫面、路口監視器翻拍畫面、現場照片、新
    北市政府警察局三峽分局刑案現場勘察報告暨現場照片及監
    視器翻拍照片1份、107年3月17日告訴人戊○○住處監視器截
    圖畫面、路口監視器翻拍畫面、新北市政府警察局三峽分局
    刑案現場勘察報告暨現場照片1份、新北市政府警察局107年
    10月29日新北警鑑字第1072080808號鑑驗書1份、被告丙○○1
    07年4月26日手寫字條1紙附卷可參(見他字第1543號卷一第1
    45至155、265至281，他字第1543號卷二第13、14頁，偵字
    第31042號卷一第151至204、255至269頁，少連偵23號卷第2
    07至209頁)，足認被告丙○○、辛○○、庚○○、己○○上開任意性
    之自白核與事實相符，堪以採信。
　㈡被告己○○雖於本院以上開情詞置辯，惟上開事實業據被告己○○於原審準備程序、審理時坦承不諱，並有前揭各項證據可
    資佐證，足認被告己○○之任意性自白確與事實相符，況且證
    人即同案被告甲○○於偵查中已明確證稱：當天我們從庫房南
    路出發，是辛○○開車，我坐在副駕駛座，己○○坐後座，己○○
    在把風，到現場時他看有無其他車輛或人，當時速度很快經
    過，看沒人我就開槍射被害人住處玻璃等語(見偵字第31042
    號卷二第366頁)，足見被告己○○確有參與把風之行為分擔，
    其於本院辯稱對於其他人要做什麼並不知情云云，顯係事後
    卸責之詞，不足採信。　　
　㈢被告丁○○辯解不可採之說明：
　⒈被告丁○○雖辯稱：我只是委託丙○○瞭解情形，並未指示丙○○
    去毀損戊○○住處云云。然證人即同案被告丙○○、辛○○、甲○○
    於原審均證稱：與丁○○商談過程中，丁○○表示可以用較激烈
    的方式嚇嚇戊○○等語（見原審審易卷第186頁），核與證人
    乙○○於偵查及原審審理中證稱：因丁○○欠我工程款，我向丁○○催討，丁○○說戊○○欠款不付，我就介紹丙○○與丁○○認識，
    後來丙○○與丁○○很熟常一起喝酒，我有聽到丁○○說願意出錢
    讓丙○○去毀損戊○○的住處等語相符（見少連偵23卷二第408
    、410頁，原審易字第961號卷一第374頁）。又參以被告丁○○於107年2月6日前往被告丙○○住處後未久，被告丙○○於同日
    20時許立即指示被告辛○○、庚○○及少年林Ｏ宗前往毀損告訴
    人戊○○住處，若非被告丁○○與被告丙○○已有共同毀損、恐嚇
    之決議，被告丙○○豈會未先向告訴人戊○○瞭解雙方糾紛始末
    ，即無預警毀損告訴人戊○○住處？可見被告丁○○所辯，顯與
    常情不符。
  ⒉再者，被告丁○○於原審審理中坦承：我委託丙○○時，曾繪製
    告訴人戊○○住處之地圖予丙○○參考等語（見原審易字第961
    號卷一第388頁）。而觀諸被告丁○○所手繪之地圖，其上特
    意註記監視器架設之位置（見他字第1543號卷一第155頁、
    原審易字第961號卷一第213頁），堪認被告丁○○對被告丙○○
    等人將前往非法討債此節，事前顯已知情，而有共同犯意聯
    絡及行為分擔。
  ⒊被告丁○○雖又辯稱：因乙○○與我有債務糾紛，因此與丙○○逼
    我簽委託書，又一致為不利我之證詞云云。惟若被告丁○○所
    辯屬實，其於107年1月22日遭證人乙○○、被告丙○○等人以脅
    迫或非法方式簽立委託文件，衡情被告丁○○當無再於107年2
    月6日自行前往被告丙○○住處討論之理。況且，證人戊○○於
    原審審理中證稱：我住處於107年2月6日遭毀損後，107年3
    月5日與丁○○相約於警局協調，丁○○看起來就像是帶兄弟來
    要錢的等語（見原審易字第961號卷一第189頁）。而本案經
    檢警對被告丙○○所持用之行動電話進行通訊監察，被告丁○○
    與被告丙○○兩人於通訊時顯十分熟稔，被告丁○○亦未排斥前
    往被告丙○○之住處，此有被告丙○○107年4月17日之通訊監察
    譯文1份在卷可參（見原審易字第961號卷二第60頁）。被告
    丁○○於原審亦坦認：就丙○○、乙○○對我所為妨害自由等行為
    ，我未曾報警或提告等語（見原審易字第961號卷一第388頁
    ）。此外，並有被告辛○○於本院所提出107年3月20日手機照
    片1紙可佐(見本院卷二第284頁)，照片中可見被告丁○○與被
    告丙○○等人於本件案發後數日即聚餐飲宴，顯見被告丁○○與
    被告丙○○等人關係良好、往來密切，毫無其所指稱遭受逼迫
    之情狀可言，由此益徵被告丁○○前開所辯，全係飾卸推諉之
    詞，無可採信。
　㈣被告辛○○雖於本院審理時陳稱：希望法官能讓我們指認乙○○
    ，他跟這件事有關，也是共犯云云(見本院卷二第275頁)。
    惟查，新北市政府警察局三峽分局前曾於107年3月12日以中
    華民國107年3月12日新北警峽刑字第1073338992號函檢送乙○○等人涉嫌恐嚇、毀損等案卷1宗，報請臺灣新北地方檢察
    署指揮偵辦(見他字第1543號卷一第3頁)，嗣經該署檢察官
    偵查後，上簽說明：「職股承辦107年度他字第1543號妨害
    自由等案件，係告訴人戊○○報案稱因其與乙○○、丁○○有官司
    糾紛，遂遭丙○○等人率眾前往告訴人住處潑漆、持槍掃射玻
    璃等恐嚇、毀損行為，業經職股指揮新北市政府警察局三峽
    分局調閱相關涉嫌人通聯紀錄分析及聲請通訊監察，而被告
    丙○○等7人(本院註：即丙○○、辛○○、簡嘉宏、甲○○、王國瀧
    、鄭智友、陳Ｏ傑)涉嫌恐嚇、毀損之犯行，三峽分局業於民
    國107年9月25日以解送人犯報告書移送本署，並由職股以10
    7年度偵字第31042號偵查中，有上開報告書1份在卷可稽，
    是本件他字案事項業已辦畢，擬予簽結，併入107年度偵字
    第31042號案卷偵辦」等語，陳請臺灣新北地方檢察署檢察
    長核准，將該案他結，此有檢察官107年11月5日簽1份在卷
    為據(見他字第1543號卷二第475頁)，是乙○○涉嫌恐嚇、毀
    損等犯行，業經檢察官偵查後簽請他結，併此敘明。
  ㈤綜上所述，本案事證明確，被告丙○○、辛○○、庚○○、己○○、
    丁○○等人之犯行，均堪認定，應依法論科。
二、論罪：
  ㈠查被告丙○○、辛○○、庚○○、己○○、游舒惠等人行為後，刑法
    第305條、第354條業於108年12月25日修正公布，並於同年
    月27日施行，而此次修法係將上開條文之罰金數額調整換算
    後逕予以明定於該條文中，而毋庸再引用刑法施行法第1條
    之1第2項規定，前開修正內容與罪刑無關，自非刑法第2條
    第1項規定所稱之法律變更，亦不生新舊法比較之問題，而
    應依一般法律適用原則，逕行適用裁判時之規定。
  ㈡核被告丙○○、辛○○、庚○○、己○○、丁○○所為，均係犯刑法第3
    05條之恐嚇危害安全罪、同法第354條之毀損他人物品罪。
    被告丙○○、辛○○、庚○○、己○○、丁○○及同案被告甲○○、少年
    林Ｏ宗就上開犯行間，有犯意聯絡及行為分擔，應論以共同
    正犯。被告丙○○、辛○○於前揭時、地，多次以毀損告訴人戊○○住處之方式施以恫嚇，係基於同一毀損、恐嚇危害安全之
    犯意，於密切接近之時間實施，侵害同一法益，各行為之獨
    立性極為薄弱，依一般社會健全觀念，在時間差距上，難以
    強行分開，在刑法評價上，以視為數舉動之接續施行，合為
    包括之一行為予以評價，較為合理，各應論以接續犯之一罪
    。被告丙○○、辛○○、庚○○、己○○、丁○○就上開犯行，係以一
    行為同時觸犯刑法第305條、第354條之2罪名，為想像競合
    犯，應依刑法第55條之規定，從一重之毀損他人物品罪處斷
    。
  ㈢再按成年人教唆、幫助或利用兒童及少年犯罪或與之共同實
    施犯罪或故意對其犯罪者，加重其刑至二分之一，兒童及少
    年福利與權益保障法第112條第1項前段定有明文。上開加重
    規定之適用，固不以成年人明知其為兒童及少年為必要，但
    仍以該成年人須預見係兒童及少年，且與之共同犯罪並不違
    背其本意，始足當之。查被告丙○○、辛○○、庚○○、己○○、丁○○於本件案發時，係年滿20歲之成年人，而共犯林Ｏ宗為90
    年6月生，案發時係12歲以上未滿18歲之少年，有臺灣桃園
    地方法院108年度少護字第564號、109年度少護字第3號宣示
    筆錄1件在卷可參(見本院卷二第75至77頁)，惟被告丙○○、
    辛○○、庚○○、己○○、丁○○於本院均否認於事發時知悉林Ｏ宗
    係未成年之少年（見本院卷二第264至267頁），而少年林Ｏ
    宗經本院合法傳喚、拘提均未到庭，本件亦無其他事證可資
    認定被告丙○○、辛○○、庚○○、己○○、丁○○主觀上確實知悉或
    可得知悉共犯林Ｏ宗係少年，是被告丙○○、辛○○、庚○○、己○○、丁○○與少年林Ｏ宗共同實行本案犯行，尚無從依兒童及少
    年福利與權益保障法第112條第1項前段之規定加重其刑。　
    　　
  ㈣累犯是否加重其刑之說明：
　⒈被告辛○○①前因施用毒品案件，經臺灣桃園地方法院以102年
    度壢簡字第451號判處有期徒刑2月確定；因妨害自由等案件
    ，經臺灣桃園地方法院以102年度壢簡字第1243號判處有期
    徒刑3月確定，上開2案件，嗣經臺灣桃園地方法院以103年
    度聲字第1789號裁定應執行有期徒刑4月，於103年6月19日
    易科罰金執行完畢。②又因傷害案件，經臺灣桃園地方法院
    以103年度壢簡字第13761號判處有期徒刑3月確定；因毀損
    案件，經臺灣桃園地方法院以103年度壢簡字第1519號判處
    有期徒刑2月確定，上開2案件，嗣經臺灣桃園地方法院以10
    4年度聲字第1739號裁定應執行有期徒刑4月，於104年6月21
    日執行完畢，有本院被告前案紀錄表1份附卷可稽(見本院卷
    第123至135頁)，被告辛○○受有期徒刑之執行完畢，5年以內
    再犯本件有期徒刑以上之罪，為累犯。
　⒉依108年2月22日公布之司法院釋字第775號意旨：刑法第47條
    第1項之累犯規定，不分情節一律加重最低本刑，不符憲法
    罪刑相當原則，牴觸憲法第23條之比例原則，有關機關應自
    解釋公布日起2年內修正之，於修正前，法院就該個案應依
    解釋意旨，裁量是否加重最低本刑等語。亦即在現行刑法第
    47條第1項累犯規定修正之前，法院應斟酌個案情形，裁量
    是否加重最低本刑，並未完全排除累犯規定之適用。本院審
    酌被告辛○○前已有妨害自由、傷害等犯行，屢經判刑、執行
    仍不知悔改，竟再為本件恐嚇、毀損犯行，且所犯同為暴力
    型犯罪之手法，足見前罪之徒刑執行成效不彰，其對刑罰之
    反應力顯然薄弱，守法意識不佳，有加重其刑之必要，爰依
    刑法第47條第1項之規定加重其刑。　　
三、駁回上訴之理由：
  ㈠原審經審理結果，以被告丙○○、辛○○、庚○○、己○○、丁○○之
    犯行事證明確，因而適用刑法第28條、第305條、第354條、
    第55條、第47條第1項、第41條第1項前段、第38條第2項、
    第38條之1第1項、第3項等規定，並說明審酌被告丁○○不思
    理性處理紛端，竟委託被告丙○○為暴力討債行為；被告丙○○
    、辛○○、庚○○、己○○均值青壯，渠等與告訴人戊○○素不相識
    ，為替友人催討債務，不思理性處理紛端，率然參與暴力討
    債行為，顯見渠等法治觀念薄弱，所為應嚴予非難；兼衡被
    告丁○○犯罪之動機、目的、手段，於原審自陳大學畢業、未
    婚、任室內設計而經濟勉持之智識程度及生活狀況，暨其委
    託同案被告丙○○為毀損及恐嚇犯行，犯後否認亦未與告訴人
    戊○○和解或賠償之態度等一切情狀；暨被告丙○○自陳國中畢
    業、離婚、無業、需撫養就讀大學之兒子；被告辛○○自陳國
    中肄業、已婚、業工、需撫養幼子及母親；被告庚○○自陳高
    中畢業、離婚、業工、需支付撫養費；被告己○○自陳國中畢
    業、離婚、業工、無人需撫養之智識程度及生活狀況；參以
    被告丙○○前因妨害自由案件，經臺灣臺東地方檢察署檢察官
    以103年度調偵字第138 號為緩起訴處分，詎仍未能知所戒
    慎，再為本案暴力討債犯行，並居於指揮角色，數次毀損告
    訴人戊○○住處，造成鉅額財物損失，亦使告訴人戊○○畏懼不
    已，所為目無法紀，應嚴予非難；被告辛○○就本件犯行參與
    程度僅次於被告丙○○，被告庚○○、己○○各參與程度較低之犯
    罪階層及分工，並斟酌渠等各自於偵查及原審坦承犯行之態
    度等一切情狀，分別就被告丙○○、辛○○、庚○○、己○○、丁○○
    量處有期徒刑8月、6月、4月、2月、6月，並就被告辛○○、
    庚○○、己○○、丁○○部分諭知易科罰金之折算標準。復就沒收
    部分說明：被告辛○○為警查扣之空氣槍1把、瓦斯鋼瓶11個
    、小鋼珠1袋（見偵字第31042號卷二第153、159頁），為被
    告辛○○所有供本件犯行所用之物，業據被告辛○○於原審供陳
    在卷（見原審易字第961卷一第247頁），爰均依刑法第38條
    第2項前段宣告沒收。至其餘扣案物，被告丙○○等人否認係
    供本案所用或因本案所得之物，且卷內亦乏其他積極事證足
    資證明上開物品與本案犯行有何關連，爰均不於本案宣告沒
    收。經核原判決認事用法，洵無違誤，量刑亦屬妥適，核無
    不合。
　㈡檢察官上訴意旨略以：被告丁○○就本案犯行之犯罪階層及分
    工，應係立於主導之地位，參與程度實不亞於被告丙○○，佐
    以被告丁○○為前述犯行後，飾詞否認犯罪，且誣指告訴人曾
    對其有性騷擾之舉動，實難認犯後態度良好，另被告丁○○、
    丙○○、辛○○、庚○○及己○○均未與告訴人達成和解，亦無賠償
    告訴人相關損害，原審就被告等人之量刑，顯難達刑罰教育
    之功能，尚欠允當。被告丁○○上訴意旨則以：被告丁○○並未
    委託被告丙○○等人要以暴力方式向告訴人戊○○催討工程款債
    務，就被告丙○○等人2次前往告訴人戊○○家中以空氣槍及球
    棒砸毀玻璃乙事，被告丁○○全然不知，請為無罪判決等語。
  ㈢按量刑輕重，係屬事實審法院得依職權自由裁量之事項，苟
    已斟酌刑法第57條各款所列情狀而未逾越法定刑度，不得遽
    指為違法；刑罰之量定，固屬法院自由裁量之職權行使，但
    仍應審酌刑法第57條所列各款事由及一切情狀，為酌量輕重
    之標準，並非漫無限制。在同一犯罪事實與情節，如別無其
    他加重或減輕之原因，下級審法院量定之刑，亦無過重或失
    輕之不當情形，則上級審法院對下級審法院之職權行使，原
    則上應予尊重（最高法院72年台上字第6696號判例、85年台
    上字第2446號判決要旨參照）。查本件原審量刑時，已以行
    為人責任為基礎，就刑法第57條所定各款科刑輕重應審酌之
    事項，於法定刑度範圍內，詳予考量審酌而為刑之量定，並
    已就檢察官上訴書所指摘之內容即被告等人之犯後態度、未
    賠償告訴人戊○○之損失、各自分工情形等斟酌在內，並未逾
    越公平正義之精神，亦無濫用裁量職權情事，自與罪刑相當
    原則無悖，核無不合，是檢察官上訴指摘原審量刑過輕，尚
    屬無據。又被告丁○○上訴意旨仍執前詞否認犯罪，惟其所辯
    ，顯係事後圖卸刑責之詞，難認可採，業經本判決指駁說明
    如上。從而，本件檢察官及被告丁○○之上訴，均無理由，應
    予駁回。　
　㈣雖原審判決之事實漏未認定共犯林Ｏ宗係少年身分，僅記載「
    綽號『阿宗』之成年男子」，惟此部分業經本院補充如上，且
    因本件查無其他事證可認被告丙○○、辛○○、庚○○、己○○、丁○○主觀上明知或可預見共犯林Ｏ宗係未成年之少年，尚無兒
    童及少年福利與權益保障法第112條第1項加重刑責規定之適
    用，已如前述，原判決認定事實雖稍有缺漏，仍不影響原審
    適用法律之正確性及本案判決之結果，自無撤銷改判之必要
    ，併此敘明。
據上論斷，應依刑事訴訟法第368條，判決如主文。
本案經檢察官楊凱真偵查起訴、檢察官王宗雄追加起訴，檢察官
高肇佑提起上訴，檢察官呂光華到庭執行職務。
中　　華　　民　　國　　110 　年　　 10　　月　　28 　日
                  刑事第一庭  審判長法　官  周煙平
                                    法　官  吳炳桂
                                    法　官  連育群
以上正本證明與原本無異。
不得上訴。
                                    書記官  廖紫喬
中　　華　　民　　國　　110 　年　　10　　月　　28　　日
附錄：本案論罪科刑法條全文
中華民國刑法第354條
毀棄、損壞前二條以外之他人之物或致令不堪用，足以生損害於
公眾或他人者，處2年以下有期徒刑、拘役或1萬5千元以下罰金
。
中華民國刑法第305條
以加害生命、身體、自由、名譽、財產之事恐嚇他人，致生危害
於安全者，處2年以下有期徒刑、拘役或9千元以下罰金。